<!DOCTYPE html PUBLIC "-//W3C//DTD XHTML 1.0 Transitional//EN" "http://www.w3.org/TR/xhtml1/DTD/xhtml1-transitional.dtd">
<html xmlns="http://www.w3.org/1999/xhtml">
<head>
	<meta http-equiv="Content-Type" content="text/html; charset=iso-8859-1" />
	<title>Ymmärrä suomea</title>
	<style type="text/css" media="all">@import "css/styles.css";</style>
	<script type="text/javascript" src="swfobject.js"></script>
</head>
<body class="font-medium">
	<div id="main-wrapper">
		<div id="topbar"></div>
		<div id="main-menu">
			<table cellspacing="0" cellpadding="0" border="0" class="add-links"><tr>
				<td class="item"><img class="raquo" src="i/raquo.gif" alt="" height="7" width="4" /><a href="/ymmarra/index.php?moduli=sanakirja">Sanakirja</a></td>
				<td class="item"><img class="raquo" src="i/raquo.gif" alt="" height="7" width="4" /><a href="/ymmarra/index.php?moduli=verbit">Verbiluettelo</a></td>
				<td class="item"><img class="raquo" src="i/raquo.gif" alt="" height="7" width="4" /><a href="/ymmarra/index.php?moduli=kielioppi">Kielioppi</a></td>
			</tr></table>
			<table cellspacing="0" cellpadding="0" border="0"><tr>
				<td class="item"><img class="raquo" src="i/raquo.gif" alt="" height="7" width="4" /><a href="/ymmarra/index.php">Etusivu</a></td>
				<td class="item"><img class="raquo" src="i/raquo.gif" alt="" height="7" width="4" /><a href="/ymmarra/index.php?moduli=tekstit">Lukutekstit</a></td>
			</tr></table>
		</div>
		<div id="content">
			<table cellspacing="0" cellpadding="0" border="0" id="content-wrapper"><tr>
				<td>
					<div id="left-menu">
												<div class="header-verb"><span>Verbit</span></div>
						<div class="menu">
								<div class="init"><a href="/ymmarra/index.php?moduli=verbit&kirjain=a">A</a></div>
								<div class="init"><a href="/ymmarra/index.php?moduli=verbit&kirjain=e">E</a></div>
								<div class="init"><a href="/ymmarra/index.php?moduli=verbit&kirjain=h">H</a></div>
								<div class="init"><a href="/ymmarra/index.php?moduli=verbit&kirjain=i">I</a></div>
								<div class="init"><a href="/ymmarra/index.php?moduli=verbit&kirjain=j">J</a></div>
								<div class="init"><a href="/ymmarra/index.php?moduli=verbit&kirjain=k">K</a></div>
								<div class="init"><a href="/ymmarra/index.php?moduli=verbit&kirjain=l">L</a></div>
								<div class="init"><a href="/ymmarra/index.php?moduli=verbit&kirjain=m">M</a></div>
								<div class="init"><a href="/ymmarra/index.php?moduli=verbit&kirjain=n">N</a></div>
								<div class="init"><a href="/ymmarra/index.php?moduli=verbit&kirjain=o">O</a></div>
								<div class="init"><a href="/ymmarra/index.php?moduli=verbit&kirjain=p">P</a></div>
								<div class="init"><a href="/ymmarra/index.php?moduli=verbit&kirjain=r">R</a></div>
								<div class="init"><a href="/ymmarra/index.php?moduli=verbit&kirjain=s">S</a></div>
								<div class="init"><a href="/ymmarra/index.php?moduli=verbit&kirjain=t">T</a></div>
								<div class="init"><a href="/ymmarra/index.php?moduli=verbit&kirjain=u">U</a></div>
								<div class="init"><a href="/ymmarra/index.php?moduli=verbit&kirjain=v">V</a></div>
								<div class="init"><a href="/ymmarra/index.php?moduli=verbit&kirjain=y">Y</a></div>
								<div class="init"><a href="/ymmarra/index.php?moduli=verbit&kirjain=Ä">Ä</a></div>
						</div>					</div>
				</td>
				<td>
					<div id="main-content">
						<div id="path">
							<a href=".">Etusivu</a> &gt; <a href="/ymmarra/index.php?moduli=verbit&kirjain=K">K</a>						</div>
													<h1>KERTOA</h1>
						<table cellspacing="0" cellpadding="0" border="0">
							<tr>
								<td colspan="2" style="padding-bottom:10px;"><strong>Aktiivin indikatiivi</strong></td>
							</tr>
							<tr>
								<td><pre>PREESENS                   
minä     kerron            
sinä     kerrot            
hän      kertoo            
me       kerromme          
te       kerrotte          
he       kertovat          

PASSIIVI
         kerrotaan         

IMPERFEKTI                 
         kerroin           
         kerroit           
         kertoi            
         kerroimme         
         kerroitte         
         kertoivat         

PASSIIVI
         kerrottiin        

PERFEKTI
olen     kertonut          
olet     kertonut          
on       kertonut          
olemme   kertoneet         
olette   kertoneet         
ovat     kertoneet         

PASSIIVI
on       kerrottu          

PLUSKVAMPERFEKTI
olin     kertonut          
olit     kertonut          
oli      kertonut          
olimme   kertoneet         
olitte   kertoneet         
olivat   kertoneet         

PASSIIVI
oli      kerrottu          
</pre></td>
								<td>&nbsp;&nbsp;&nbsp;</td>
								<td><pre>  KIELTOMUOTO
  en        kerro
  et        kerro
  ei        kerro
  emme      kerro
  ette      kerro
  eivät     kerro


  ei        kerrota

   
  en        kertonut
  et        kertonut
  ei        kertonut
  emme      kertoneet
  ette      kertoneet
  eivät     kertoneet


  ei        kerrottu


  en    ole kertonut
  et    ole kertonut
  ei    ole kertonut
  emme  ole kertoneet
  ette  ole kertoneet
  eivät ole kertoneet


  ei    ole kerrottu


  en    ollut  kertonut
  et    ollut  kertonut
  ei    ollut  kertonut
  emme  olleet kertoneet
  ette  olleet kertoneet
  eivät olleet kertoneet


  ei    ollut  kerrottu
</pre></td>
							</tr>
						</table>
						<table cellspacing="0" cellpadding="0" border="0">
							<tr>
								<td colspan="2" style="padding-bottom:10px;"><strong>Aktiivin konditionaali</strong></td>
							</tr>
							<tr>
								<td><pre>PREESENS
minä     kertoisin         
sinä     kertoisit         
hän      kertoisi          
me       kertoisimme       
te       kertoisitte       
he       kertoisivat       

PASSIIVI
         kerrottaisiin     

PERFEKTI
olisin   kertonut          
olisit   kertonut          
olisi    kertonut          
olisimme kertoneet         
olisitte kertoneet         
olisivat kertoneet         

PASSIIVI
olisi    kerrottu          
</pre></td>
								<td>&nbsp;&nbsp;&nbsp;</td>
								<td><pre> 
  en        kertoisi
  et        kertoisi
  ei        kertoisi
  emme      kertoisi
  ette      kertoisi
  eivät     kertoisi


  ei        kerrottaisi


  en    olisi  kertonut
  et    olisi  kertonut
  ei    olisi  kertonut
  emme  olisi  kertoneet
  ette  olisi  kertoneet
  eivät olisi  kertoneet


  ei    olisi  kerrottu
</pre></td>
							</tr>
						</table>
						<table cellspacing="0" cellpadding="0" border="0">
							<tr>
								<td colspan="2" style="padding-bottom:10px;"><strong>Aktiivin potentiaali</strong></td>
							</tr>
							<tr>
								<td><pre>PREESENS
minä     kertonen          
sinä     kertonet          
hän      kertonee          
me       kertonemme        
te       kertonette        
he       kertonevat        

PASSIIVI
         kerrottaneen      

PERFEKTI
lienen   kertonut          
lienet   kertonut          
lienee   kertonut          
lienemme kertoneet         
lienette kertoneet         
lienevät kertoneet         

PASSIIVI
lienee   kerrottu          
</pre></td>
								<td>&nbsp;&nbsp;&nbsp;</td>
								<td><pre> 
  en        kertone
  et        kertone
  ei        kertone
  emme      kertone
  ette      kertone
  eivät     kertone


  ei        kerrottane


  en    liene  kertonut
  et    liene  kertonut
  ei    liene  kertonut
  emme  liene  kertoneet
  ette  liene  kertoneet
  eivät liene  kertoneet


  ei    liene  kerrottu
</pre></td>
							</tr>
						</table>
						<table cellspacing="0" cellpadding="0" border="0">
							<tr>
								<td colspan="2" style="padding-bottom:10px;"><strong>Aktiivin imperatiivi</strong></td>
							</tr>
							<tr>
								<td><pre>PREESENS

(sinä)   kerro             
(hän)    kertokoon         
(me)     kertokaamme       
(te)     kertokaa          
(he)     kertokoot         

PASSIIVI
         kerrottakoon      

PERFEKTI

ole      kertonut          
olkoon   kertonut          
olkaamme kertoneet         
olkaa    kertoneet         
olkoot   kertoneet         

PASSIIVI

olkoon   kerrottu          
</pre></td>
								<td>&nbsp;&nbsp;&nbsp;</td>
								<td><pre> 

  älä       kerro 
  älköön    kertoko
  älkäämme  kertoko
  älkää     kertoko
  älkööt    kertoko


  älköön    kerrottako



  älä      ole  kertonut
  älköön   olko kertonut
  älkäämme olko kertoneet
  älkää    olko kertoneet
  älkööt   olko kertoneet



  älköön   olko kerrottu
</pre></td>
							</tr>
						</table>
						<table cellspacing="0" cellpadding="0" border="0">
							<tr>
								<td colspan="2" style="padding-bottom:10px;"><strong>Verbin nominaalimuodot</strong></td>
							</tr>
							<tr>
								<td><pre>I INFINITIIVI              

Lyhyempi muoto:            
         kertoa            

Pitempi muoto:             
         kertoakseni       
         kertoaksesi
         kertoakseen
         kertoaksemme
         kertoaksenne
         kertoakseen

III  INFINITIIVI           

inessiivi    kertomassa    
elatiivi     kertomasta    
illatiivi    kertomaan     
adessiivi    kertomalla
abessiivi    kertomatta    
instruktiivi kertoman      
                           
Passiivi
instruktiivi kerrottaman   
                           
                           
</pre></td>
								<td>&nbsp;&nbsp;&nbsp;</td>
								<td><pre>  II INFINITIIVI

  inessiivi     kertoessa
  instruktiivi  kertoen

  Passiivi
  inessiivi     kerrottaessa






  IV INFINITIIVI

  nominatiivi   kertominen
  partitiivi    kertomista
    

  I PARTISIIPPI 
  aktiivi       kertova
  passiivi      kerrottava

  II PARTISIIPPI 
  aktiivi       kertonut
  passiivi      kerrottu
</pre></td>
							</tr>
						</table>

					</div>
				</td>
			</tr></table>		</div>
		<div id="footer"><a href="http://www.oph.fi/"><img src="i/oph_logo_ymmarrasuomea.gif" width="157" height="35" alt="OPH" /></a></div>
	</div>
</body>
</html>
